fr: Équipements sportifs > Divers sports > Tennis > Accessoires pour raquettes de tennis > Poignées et ruban adhésif pour raquette de tennis: Surgrips pour raquettes de tennis; Poignées de remplacement pour raquette de tennis; Ruban pour raquette de tennis
vi: Dụng cụ thể thao > Điền kinh > Quần vợt > Phụ kiện vợt quần vợt > Cốt vợt & băng quấn vợt quần vợt: Quấn cán vợt quần vợt; Cốt vợt thay thế cho vợt quần vợt; Băng quấn vợt quần vợt
hr-HR: Sportska oprema > Atletika > Tenis > Pribor za teniske rekete > Drške i trake za teniske rekete: Trake za drške teniskih reketa; Zamjenske drške za teniske rekete; Traka za teniske rekete
sk-SK: Športový tovar > Atletika > Tenis > Príslušenstvo k tenisovým raketám > Gripy a páska na tenisové rakety: Pásky na rukoväť tenisových rakiet; Náhradné gripy na tenisovú raketu; Páska na tenisovú raketu
tr: Spor Malzemeleri > Spor Ekipmanları > Tenis > Tenis Raketi Aksesuarları > Tenis Raket Sapları ve Bantları: Tenis Raketi Overgripleri; Tenis Raketi Yedek Sapları; Tenis Raketi Bandı
sv: Sportartiklar > Idrott och sport > Tennis > Tennisrackettillbehör > Grepp och tejp för tennisracket: Övergrepp för tennisracket; Utbytesgrepp för tennisracket; Tennisrackettejp
cs: Sportovní potřeby > Atletické sporty > Tenis > Příslušenství k tenisovým raketám > Gripy a pásky pro tenisové rakety: Omotávky pro tenisové rakety; Náhradní gripy k tenisovým raketám; Pásky pro tenisové rakety
th: อุปกรณ์กีฬา > การกีฬา > เทนนิส > อุปกรณ์เสริมไม้เทนนิส > ที่จับและเทปของไม้เทนนิส: กริปพันด้ามไม้เทนนิส; ด้ามจับทดแทนไม้เทนนิส; เทปพันไม้เทนนิส
bg-BG: Спортни стоки > Спортни занимания > Тенис > Аксесоари за ракети за тенис > Грипове и ленти за ракети за тенис: Покривни грипове за ракети за тенис; Резервни грипове за ракети за тенис; Лента за ракети за тенис
zh-CN: 体育用品 > 田径 > 网球用品 > 网球拍配件 > 网球拍握把/缠绕带: 网球拍握把布; 网球拍替换握把; 网球拍缠绕带
ru: Спортивные товары > Соревновательный спорт > Теннис > Аксессуары для теннисных ракеток > Намотка и лента для теннисных ракеток: Верхняя намотка для теннисных ракеток; Базовая намотка для теннисных ракеток; Лента для теннисных ракеток
de: Sportartikel > Athletik > Tennis > Tennisschlägerzubehör > Griffbänder: Tennisschläger-Overgrips; Ersatzgriffbänder für Tennisschläger; Tennisschläger-Griffband
pl: Sprzęt sportowy > Sport > Tenis > Akcesoria do rakiet tenisowych > Uchwyty i taśmy do rakiet tenisowych: Nakładki na rakiety tenisowe; Wymienne uchwyty do rakiet tenisowych; Taśma do rakiet tenisowych
en: Sporting Goods > Athletics > Tennis > Tennis Racket Accessories > Tennis Racket Grips & Tape: Tennis Racket Overgrips; Tennis Racket Replacement Grips; Tennis Racket Tape
sl-SI: Športna oprema > Šport > Tenis > Dodatki za teniške loparje > Ročaji in trakovi za teniške loparje: Gripi za teniške loparje; Nadomestni ročaji za teniške loparje; Trak za teniške loparje
fi: Urheilutarvikkeet > Urheilu > Tennis > Tennismailojen lisätarvikkeet > Tennismailan gripit ja teipit: Tennismailan päällyskahvat; Tennismailan vaihtogripit; Tennismailan teipit
ro-RO: Articole sportive > Atletism > Tenis > Accesorii pentru rachete de tenis > Gripuri și bandă pentru rachete de tenis: Overgripuri pentru rachete de tenis; Gripuri de schimb pentru rachete de tenis; Bandă pentru rachete de tenis
hu: Sportszerek > Atlétika > Tenisz > Teniszütő-kiegészítők > Teniszütő markolatok és szalagok: Teniszütő-szalagmarkolatok; Teniszütő-cseremarkolatok; Teniszütő szalag
el: Αθλητικά είδη > Αθλητισμός > Τένις > Αξεσουάρ ρακέτας τένις > Λαβές & ταινίες για ρακέτες τένις: Πρόσθετες λαβές για ρακέτες τένις; Αντικαταστάσιμες λαβές για ρακέτες τένις; Ταινίες για ρακέτες τένις
pt-BR: Artigos esportivos > Artigos para prática de esportes > Tênis > Acessórios para raquetes de tênis > Fita e punhos de raquete de tênis: Overgrips para raquete de tênis; Punhos de substituição para raquete de tênis; Fitas para raquetes de tênis
ja: スポーツ用品 > スポーツ競技 > テニス > テニスラケット関連用品 > テニスラケット用グリップテープ: テニスラケット用オーバーグリップ; テニスラケット交換用グリップ; テニスラケット用テープ
ko: 스포츠용품 > 운동 > 테니스 > 테니스 라켓 부대용품 > 테니스 라켓 그립/테이프: 테니스 라켓 오버그립; 테니스 라켓 교체용 그립; 테니스 라켓 테이프
nb: Sportsutstyr > Friidrett > Tennis > Tilbehør til tennisracketer > Grep og tape for tennisracketer: Overgrep for tennisracketer; Reservegrep for tennisracketer; Tape til tennisracketer
nl: Sportartikelen > Lichaamssporten > Tennis > Accessoires voor tennisrackets > Grips en tape voor tennisrackets: Overgrips voor tennisrackets; Vervangende grips voor tennisrackets; Tape voor tennisrackets
lt-LT: Sporto prekės > Atletika > Tenisas > Teniso rakečių priedai > Teniso rakečių rankenos ir juosta: Teniso rakečių išorinė juosta; Teniso rakečių pakaitinė juosta; Teniso rakečių juosta
zh-TW: 體育用品 > 競技體育 > 網球 > 網球拍配件 > 網球拍把手/握柄布: 網球拍握把; 網球拍替換握把; 網球拍膠帶
it: Articoli sportivi > Sport > Tennis > Accessori per racchette da tennis > Impugnature e nastro per racchette da tennis: Overgrip per racchette da tennis; Impugnature di ricambio per racchette da tennis; Nastro per racchetta da tennis
da: Sportsartikler > Atletik > Tennis > Tennisketsjertilbehør > Tennisketsjergreb og -tape: Overgreb til tennisketsjere; Udskiftningsgreb til tennisketsjere; Tennisketsjertape
pt-PT: Artigos de desporto > Atividade desportiva > Ténis > Acessórios de raquetes de ténis > Fitas e punhos de raquetes de ténis: Revestimentos de punho para raquete de ténis; Punhos de substituição para raquete de ténis; Fita para raquete de ténis
es: Equipamiento deportivo > Equipamiento para atletismo > Tenis > Accesorios para raquetas de tenis > Empuñaduras y cintas para raquetas de tenis: Overgrips de raqueta de tenis; Puños de repuesto para raqueta de tenis; Cinta para raqueta de tenis